臺灣新北地方法院刑事判決
111年度訴字第35號
公  訴  人  臺灣新北地方檢察署檢察官
被      告  吳昊甯


指定辯護人  本院公設辯護人彭宏東 
上列被告因違反毒品危害防制條例案件，經檢察官提起公訴（11
0年度偵字第31436號），本院判決如下：
    主  文
吳昊甯販賣第三級毒品未遂，處有期徒刑壹年拾月。緩刑伍年，
緩刑期間付保護管束，並應向檢察官指定之政府機關、政府機構
、行政法人、社區或其他符合公益目的之機構或團體提供壹佰陸
拾小時之義務勞務，及應接受肆小時之法治教育課程。扣案如附
表編號1、2所示之物均沒收。
    事  實
一、吳昊甯明知附表編號1所示第三級毒品，未經許可不得販賣
    ，竟意圖營利，基於販賣第三級毒品之犯意，於民國110年5
    月3日某時，使用附表編號2所示行動電話，在通訊軟體「推
    特」上，以暱稱「北部」，張貼「北部　高雄有現　需要私
    訊　可大量　價格甜甜　除了北北基跟高雄　其他縣市可店
    到店需先匯款」之隱喻販賣毒品廣告訊息，暗示欲販賣毒品
    咖啡包予不特定人。適有員警執行網路巡邏勤務時發現上情
    ，遂喬裝買家以通訊軟體「推特」、「TELEGRAM」與吳昊甯
    接洽，於同年7月27日22時1分許，雙方約定喬裝買家之員警
    以新臺幣（下同）6,000元之價格，向吳昊甯購買附表編號1
    所示毒品咖啡包20包，並相約在新北市○○區○○街00號前進行
    交易。於同年月28日16時17分許，雙方改至新北市○○區○○街
    00號進行交易，吳昊甯依約前往上址，收受喬裝買家之員警
    交付之6,000元價金（遭逮捕後已返還警方），並將附表編
    號1所示毒品咖啡包20包交付與員警，而著手於販賣第三級
    毒品犯行，經員警表明身分予以逮捕而未遂，並當場扣得如
    附表編號1、2所示之物。
二、案經新北市政府警察局新莊分局報告臺灣新北地方檢察署檢
    察官偵查起訴。　　
    理  由
壹、證據能力部分
一、按被告以外之人於審判外之陳述，雖不符合刑事訴訟法第15
    9條之1至第159條之4之規定，但經當事人於審判程序同意作
    為證據，法院審酌該言詞陳述或書面陳述作成時之情況，認
    為適當者，亦得為證據。當事人、代理人或辯護人於法院調
    查證據時，知有同法第159條第1項不得為證據之情形，而未
    於言詞辯論終結前聲明異議者，視為有前項之同意，刑事訴
    訟法第159條之5定有明文。查本判決以下所引用被告以外之
    人於審判外之陳述，被告吳昊甯及其辯護人於本院準備程序
    時表示同意有證據能力（見本院卷第49頁），檢察官、被告
    及辯護人迄於言詞辯論終結前亦均未聲明異議，本院審酌各
    該證據資料作成時之情況，尚無違法不當及證據能力明顯過
    低之瑕疵，而認為以之作為證據應屬適當，依刑事訴訟法第
    159 條之5 規定，均有證據能力。
二、至本院下列所引之非供述證據部分，經查並非違反法定程序
    所取得，亦無依法應排除其證據能力之情形，且經本院於審
    理期日提示予當事人辨識並告以要旨而為合法調查，亦均得
    作為證據。 　　　　　
貳、實體部分
一、上揭犯罪事實，業據被告於警詢、偵查及審理中坦承不諱（
    見偵卷第19-24、87-89頁、本院卷第47、48、103頁），並
    有員警職務報告、員警與被告之「推特」對話譯文、對話擷
    圖、被告之「推特」帳號資料及推文、員警與被告之「TELE
    GRAM」對話擷圖、現場及扣案物照片、搜索扣押筆錄、扣押
    物品目錄表、內政部警政署刑事警察局110年10月7日刑鑑字
    第1100080780號鑑定書等件附卷可稽（見偵卷第35-42、51-
    73、125頁），並有附表編號1、2所示之物扣案足憑，足認
    被告上開任意性自白與事實相符，堪以採信。又被告於審理
    中供稱：附表編號1第三級毒品咖啡包共20包，是我以每包2
    00元價格購入，如果賣出，每包可賺取100元之差額等語（
    見本院卷第100頁），足徵被告有意藉此牟利，主觀上有營
    利意圖。綜上所述，本案事證明確，被告犯行堪以認定，應
    予依法論科。 　　　　
二、論罪科刑
（一）附表編號1所示毒品，為毒品危害防制條例第2 條第2 項
      第3 款所列管第三級毒品，依法不得販賣。本案被告張貼
　　　隱喻販賣毒品之廣告訊息，對外吸引欲購買第三級毒品之
      人前來購買，顯然本有販賣第三級毒品以營利之故意，嗣
      經警佯與之為對合行為，使其暴露犯罪事證，而佯裝買家
      之員警實際上既無購買真意，並無可能完成本案毒品交易
      ，核被告所為，係犯毒品危害防制條例第4 條第6 項、第
      3 項之販賣第三級毒品未遂罪。
（二）被告販賣前意圖販賣而持有第三級毒品之行為，依最高法
      院101年度第10次刑庭會議決議見解，與販賣第三級毒品
      未遂罪之間為法條競合關係，故意圖販賣而持有第三級毒
      品部分不另論罪。
（三）被告販賣第三級毒品未遂行為經警查獲後，於警詢、偵查
      及本院審理中均自白犯行，應依毒品危害防制條例第17條
      第2項之規定減輕其刑。　
（四）被告已著手於犯罪行為之實行，因佯裝買家之警方無購毒
      真意而不遂，為未遂犯，爰依刑法第25條第2 項之規定減
      輕其刑，並遞減之。
（五）被告固於警詢時供出其毒品來源為「李○詮」（真實姓名
      年籍資料詳卷），然經本院函詢新北市政府警察局新莊分
      局是否有因被告供述而查獲毒品上游，該分局函覆略以：
      被告雖供稱其上游為「李○詮」，並提供交易時、地，然
      經警方查詢「李○詮」名下雖有車輛1部，惟調閱相關監視
      器未能鎖定「李○詮」位置，交易地點亦無監視器畫面，
      致無從鎖定「李○詮」相關跡證，故未能查獲「李○詮」到
      案說明，故警方未因被告供述之資訊因而查獲上游「李○
      詮」等語，有該分局111年1月28日新北警莊刑字第111401
      4596號函暨檢附之員警職務報告在卷可憑（見本院卷第53
      -55頁），足認偵查機關並未因被告供述，而查獲所稱毒
      品來源之正犯或共犯，依上開說明，自無適用毒品危害防
      制條例第17條第1 項規定減輕或免除其刑之餘地。 　　
（六）爰審酌被告正值青壯，不思以正途賺取所需，竟為謀取不
      法利益，明知毒品對人體之危害性，且販賣毒品乃我國法
      制嚴格查禁之行為，竟無視政府反毒政策，著手販賣毒品
      咖啡包20包予喬裝買家之員警，預計從中賺取2,000元之
      價差，金額不高，且實際所含第三級毒品純質淨重僅約1％
      ，毒品純度非高，本案為警方釣魚所查獲，毒品實際流通
      市面之危險性低，可認被告行為罪責尚非重大，考量被告
      前無犯罪前科素行，行為時年約21歲，犯後始終坦承犯行
      ，尚有悔意，被告自陳國中肄業之教育程度，曾從事餐飲
      業，目前在工地做粗工，月收入約28,000元，無人需其扶
      養，目前與外公、外婆同住之家庭生活狀況等一切情狀，
      量處如主文所示之刑。
（七）被告前未曾因故意犯罪受有期徒刑以上刑之宣告，有臺灣
      高等法院被告前案紀錄表可按，被告犯案時年紀甚輕，因
      失慮致罹刑章，犯後始終坦承犯行，尚有悔意，現有正當
      工作，並考量本件係警方釣魚而查獲，並未生實際毒品交
      易結果，認被告經此偵、審程序及刑之宣告，當已體認販
      毒行為之嚴重性，而知所警惕，應無再犯之虞，故本案對
      被告宣告之刑，認以暫不執行為適當，爰依刑法第74條第
      1 項第1 款之規定諭知緩刑5 年，以啟自新。又斟酌被告
      本案犯罪之情節，為警惕被告日後應審慎行事，避免再犯
      ，認為仍有課予一定程度負擔之必要，是依刑法第74條第
      2 項第5款、第8款之規定，並考量檢、辯意見、被告之家
      庭經濟狀況、能力後，命被告應向檢察官指定之政府機關
      、政府機構、行政法人、社區或其他符合公益目的之機構
      或團體提供160小時之義務勞務，及應接受4小時之法治教
      育課程，並依刑法第93條第1 項第2 款規定，為緩刑期間
      付保護管束之諭知，俾由執行機關予以適當督促，以觀後
      效。
三、沒收
（一）扣案如附表編號1所示之物，含有第三級毒品成分，此有
      內政部警政署刑事警察局110年10月7日刑鑑字第11000807
      80號鑑定書在卷可佐，與被告本案販賣第三級毒品未遂犯
      行有直接關連性，屬違禁物，除鑑定用畢部分，因已滅失
      外，自應連同無析離實益之外包裝，依刑法第38條第1 項
      規定，宣告沒收。
（二）扣案如附表編號2所示之行動電話，為被告所有，用以在
      通訊軟體張貼隱喻販毒之廣告訊息及與警方聯繫交易毒品
      所用，為被告於審理中所承認（見本院卷第48、100頁）
      ，故依毒品危害防制條例第19條第1 項規定諭知沒收。　
      　　　　　
據上論斷，應依刑事訴訟法第299 條第1 項前段，毒品危害防制
條例第4 條第3 項、第6 項、第17條第2 項、第19條第1 項，刑
法第11條、第25條第2 項、第74條第1 項第1 款、第2 項第5 款
、第8 款、第93條第1 項第2 款、第38條第1 項，判決如主文。
 　　　
本案經檢察官陳香君提起公訴，檢察官張啓聰到庭執行職務。
中　　華　　民　　國　　111 　年　　3 　　月　　30　　日
                  刑事第二十庭  審判長法　官  蕭淳元
　　　　　　　　　
　　　　　　　　　　　　　　　　　　　法　官  陳宏璋
　　　　　　　　　
　　　　　　　　　　　　　　　　　　　法　官  黃園舒
以上正本證明與原本無異。
如不服本判決應於送達後20日內向本院提出上訴狀。
                                      書記官　羅文廷
中　　華　　民　　國　　111 　年　　4 　　月　　1 　　日
附錄本案論罪科刑法條：
毒品危害防制條例第4條
製造、運輸、販賣第一級毒品者，處死刑或無期徒刑；處無期徒
刑者，得併科新臺幣三千萬元以下罰金。
製造、運輸、販賣第二級毒品者，處無期徒刑或十年以上有期徒
刑，得併科新臺幣一千五百萬元以下罰金。
製造、運輸、販賣第三級毒品者，處七年以上有期徒刑，得併科
新臺幣一千萬元以下罰金。
製造、運輸、販賣第四級毒品者，處五年以上十二年以下有期徒
刑，得併科新臺幣五百萬元以下罰金。
製造、運輸、販賣專供製造或施用毒品之器具者，處一年以上七
年以下有期徒刑，得併科新臺幣一百五十萬元以下罰金。
前五項之未遂犯罰之。 
附表
編號 扣案物及數量 鑑定結果 1 毒品咖啡包20包 1.編號1至20，均為紅／藍色包裝，外觀型態均相似，驗前總毛重86.58公克（包裝總重19.2公克），驗前總淨重約67.38公克。 2.隨機抽取編號9鑑定，內含淡黃色粉末及塊狀物，淨重3.22公克，取1.4公克鑑定用罄，餘1.82公克；檢出第三級毒品3,4-亞甲基雙氧苯基乙基胺丁酮成分。 2 IPHONE11行動電話1支（內含門號0000000000號SIM卡1張） 無